臺灣基隆地方法院刑事判決
111年度易字第261號
公  訴  人  臺灣基隆地方檢察署檢察官
被      告  余智凱





上列被告因竊盜案件，經檢察官提起公訴（110年度偵字第8338
號），被告於準備程序進行中就被訴事實為有罪之陳述，本院裁
定本件進行簡式審判程序並判決如下：
    主  文
余智凱犯竊盜罪，累犯，處有期徒刑捌月。
未扣案之犯罪所得藍色肩包壹個（內含手機壹支、身分證、駕照
、健保卡、汽車鑰匙、現金新臺幣伍仟元）均沒收，於全部或一
部不能沒收或不宜執行沒收時，追徵其價額。
    事實及理由
一、本件犯罪事實及證據，均引用如附件起訴書之記載。
二、論罪科刑：
　㈠核被告余智凱所為，係犯刑法第320條第1項之竊盜罪。又被
    告曾受有如附件起訴書犯罪事實欄一所載之論罪科刑及徒刑
    執畢情形，有臺灣高等法院被告前案紀錄表1
　　份在卷可按，其於受有期徒刑執行完畢後，5年內故意再犯
    本件有期徒刑以上之罪，為累犯；另依司法院釋字第775號
    解釋所示，為避免發生罪刑不相當之情形，法院就該個案依
    該解釋意旨，裁量是否加重最低本刑，本院審酌被告前因多
    次竊盜案件，經法院判處罪刑確定後，與其他案件合併定應
    執行刑，於民國109年9月17日徒刑執行完畢，竟仍不知戒慎
    其行，於執行完畢5年內又故意再為本件竊盜犯行，參酌前
    、後案所犯罪質相同，足認被告忽視法律禁令，對刑罰反應
    力薄弱，故依刑法第47條第1項規定加重其刑。
　㈡爰審酌被告正值壯年，竟不思以正途獲取財物，恣意竊取他
    人之財物，對社會治安、告訴人周樹王之財產安全造成危害
    ，應予非難，犯後雖坦承犯行，但尚未賠償告訴人之損害，
    暨其於本院審理時稱學歷國中肄業，家中有母親與女兒，女
    兒已成年，前為工地材料打工，現因另案執行強制戒治中等
    一切情狀，量處如主文所示之刑，以資懲儆。
三、關於沒收部分：
　  被告本件竊盜犯行所竊得之藍色肩包1個（內含手機1支、身
    分證、駕照、健保卡、汽車鑰匙、現金新臺幣5000元），均
    未扣案，屬被告犯罪所得，且未實際合法發還告訴人，被告
    亦未與告訴人達成和解或賠償損害，宣告沒收亦無過苛、欠
    缺刑法上之重要性、犯罪所得價值低微，或為維持受宣告人
    生活條件之必要等情形，爰依刑法第38條之1第1項前段及第
    3項之規定宣告沒收，並於全部或一部不能沒收或不宜執行
    沒收時，追徵其價額。
據上論斷，應依刑事訴訟法第273條之1第1項、第299條第1項前
段、第310條之2、第454條第2項，判決如主文。
本案經檢察官李國瑋偵查起訴，由檢察官高永棟到庭執行公訴。
中    華    民    國   111    年    7    月     20    日
                  刑事第二庭  法  官  李  岳
以上正本證明與原本無異。
如不服本判決應於收受送達後20日內向本院提出上訴書狀，並應
敘述具體理由；其未敘述上訴理由者，應於上訴期間屆滿後20日
內向本院補提理由書(均須按他造當事人之人數附繕本)「切勿逕
送上級法院」。
中　　華　　民　　國　　111 　年　　7 　　月　　20　　日
                              書記官  白豐瑋
附錄本案論罪科刑法條全文：
中華民國刑法第320條
意圖為自己或第三人不法之所有，而竊取他人之動產者，為竊盜
罪，處 5 年以下有期徒刑、拘役或 50 萬元以下罰金。
意圖為自己或第三人不法之利益，而竊佔他人之不動產者，依
前項之規定處斷。
前二項之未遂犯罰之。
附件
臺灣基隆地方檢察署檢察官起訴書
                                     110年度偵字第8338號
　　被　　　告　余智凱　男　45歲（民國00年0月0日生）
　　　　　　　　　　　　住○○市○○區○○○村0號
　　　　　　　　　　　　居新北市○○區○○街000巷000號
                        （現在法務部○○○○○○○○戒治                        中）
　　　　　　　　　　　　國民身分證統一編號：Z000000000號
上列被告因竊盜案件，已經偵查終結，認為應提起公訴，茲敘述
犯罪事實及證據並所犯法條如下：
　　　　犯罪事實
一、余智凱前於民國107年間分別因：①因竊盜案件經臺灣宜蘭地
    方法院（下稱宜蘭地院）以107年度易字第255號判決判處有
    期徒刑3月、7月確定；②因竊盜案件經臺灣臺北地方法院以1
    07年度簡字第1484號判決判處有期徒刑4月確定；③因竊盜案
    件經宜蘭地院以107年度簡字第1144號判決判處有期徒刑6月
    確定；④因施用毒品案件經宜蘭地院以107 年度簡字第1243
    號判決判處有期徒刑6月確定。上揭罪刑，嗣經宜蘭地院以1
    08 年度聲字第52號裁定，合併定應執行有期徒刑2年2月，
    於107年6月20日入監執行，於109年7月17日徒刑執行完畢，
    嗣接續執行另案罪刑，迄於109年9月17日執行完畢出監。詎
    其仍不知悔改，於110年10月13日10時40分許，見基隆市○○
    區○○○街0巷00號4樓房屋因正值裝修而大門敞開，意圖為自
    己不法之所有，基於竊盜之犯意，進入其內搜索財物（侵入
    住居部分，未據告訴），並徒手竊取裝修工人周樹王掛在該
    屋陽台處曬衣架上之藍色肩包（內含手機1支、身分證、駕
    照、健保卡、汽車鑰匙、現金新臺幣5,000元）得手後離去
    ，嗣經周樹王發現上開肩包失竊報警處理，始循線查悉上情
    。
二、案經周樹王訴由基隆市警察局第四分局報告偵辦。
　　　　證據並所犯法條
一、上揭犯罪事實，業據被告余智凱供承不諱，核與證人即告訴
    人周樹王證述之情節相符，並有監視器影像光碟1份、監視
    器影像擷圖14張附卷可稽，足認被告之自白與事實相符，其
    犯嫌堪予認定。
二、核被告所為，係犯刑法第320條第1項之竊盜罪嫌。又被告前
    有如犯罪事實欄所載之犯罪科刑及執行情形，有刑案資料查
    註紀錄表在卷可參，其於有期徒刑執行完畢後，5年以內故
    意再犯本件有期徒刑以上之罪，為累犯，請依刑法第47條第
    1項之規定加重其刑。至未扣案之藍色肩包及其內之物品、
    現金，為被告犯罪所得，請依刑法第38條之1第1項前段規定
    宣告沒收，若全部或一部不能沒收或不宜執行沒收時，請依同條
    第3項追徵其價額。
三、依刑事訴訟法第251條第1項提起公訴。
　　此　致
臺灣基隆地方法院
中　　華　　民　　國　 111　　年　　 4　　月　　21　　日
　　　　　　　　　　　　　　　檢　察　官　李國瑋
本件正本證明與原本無異
中　　華　　民　　國　 111　　年　　5 　　月　　12　　日
                              書  記  官   魯婷芳
附錄本案所犯法條全文
中華民國刑法第320條
意圖為自己或第三人不法之所有，而竊取他人之動產者，為竊盜
罪，處 5 年以下有期徒刑、拘役或 50 萬元以下罰金。
意圖為自己或第三人不法之利益，而竊佔他人之不動產者，依前
項之規定處斷。
前二項之未遂犯罰之。